# 关于知识产权许可收入确认

提问人：zss850923 时间：2022-10-14 17:02:17
陈老师，您好：
冒昧打扰，烦请见谅！
实务中遇到一个关于知识产权许可收入如何确定的问题，不知如何处理合适，烦请您抽出宝贵时间帮忙解答。具体情况如下：
A公司为文化公司，旗下有众多签约作者，拥有大量原创文字作品。
A公司与B公司签订协议约定：①A公司承诺将其拥有著作权或充分授权的已完结/连载中全库可授权的原创文字作品提供给B公司，首次授权B公司原创书籍量不能低于 3 万本，且后续每月授权B公司书籍量不能少于 400 本，A公司全库可授权的原创作品需及时全部同步提供给乙方；②B公司在其平台及其关联方平台展示授权作品，用户可点击进行在线阅读，从而取得订阅收入、嵌入第三方产品/服务取得的信息服务收入等；③合作期限 3 年，合同金额包括保底费用及分成收入；④授权作品方式为普通许可。
问题：①是否可以整体确认为一项履约义务，即协议约定的授权作品的著作权？
②如整体确认为一项履约义务，后续每月新增不低于 400 本， 3 年新增共计不低于1.44万本，是否可以认为是对知识产权的重大修改，且对客户B公司产生有利影响？因为B公司收入主要来源于授权作品的订阅收入和嵌入广告信息取得的收入等。
殷切希望得到您的答复，非常感谢！@chenyiwei

回答人：chenyiwei
个人理解应分解为两项履约义务： 1 、对存量作品的授权； 2 、日后对新增作品的授权。因为各单项作品相对独立，并不存在互相依附的关系。
建议将合同总价（可能为可变对价）按照一定的比例在上述两项履约义务之间分摊，分摊到履约义务 1 的合同价款在相关资料向B公司开放时（即B公司有权使用时）一次性确认收入；分摊到履约义务 2 的合同价款则在后续合作期间内随着新作品的授权进度逐步确认收入。